【裁判字號】    92,交易,37
【裁判日期】    920320
【裁判案由】    過失傷害
【裁判全文】
臺灣高雄地方法院刑事判決                          九十二年度交易字第三七號
    公  訴  人  臺灣高雄地方法院檢察署檢察官
    被      告  乙○○
右列被告因過失傷害案件，經檢察官提起公訴（九十一年度偵字第二三三七號），
本院判決如左：
    主  文
乙○○因過失傷害人，處有期徒刑參月，如易科罰金，以參佰元折算壹日。
    事  實
一、乙○○考領有普通小型車之駕駛執照，於民國九十一年六月二日上午五時五十分
    許，駕駛車牌號碼ZE-三一三六號自用小客車，沿高雄市小港區○○○路外側快
    車道由東往西行駛，行經同路段與小港國際機場入口處前，本應注意車前狀況，
    並隨時採取必要之安全措施，而依當時情形，並無不能注意之情事，竟疏未注意
    車前狀況，適有甲○○○騎乘車號YRT-七三一號輕型機車，沿對向中山四路之慢
    車道由西往東亦騎經該處路口，復疏未注意車前狀況即左轉欲駛往小港機場入口
    處之機車停放區，雙方車輛均行至中山四路東往西方向外側快車道與小港機場入
    口處之交會地點時，乙○○所駕駛之自小客車車頭煞車不及而撞及甲○○○所騎
    乘輕型機車之右側車身，致甲○○○人車倒地，因而受有右肱骨骨折、左右脛腓
    骨開放性骨折併軟組織缺損及右恥骨骨折等傷害，上開機車則因撞擊力強大滑行
    至中山四路對向即西往東方向之快車道上（靠近中山四路之雙向分隔島），並在
    地面留下長達二十點六公尺之刮地痕。事故發生後，乙○○留在現場，俟尚不知
    犯罪嫌疑人之警員據報前往現場處理時主動坦承為肇事者，對於未發覺之罪自首
    而受裁判。
二、案經甲○○○訴由高雄市政府警察局小港分局報告臺灣高雄地方法院檢察署檢察
    官偵查起訴。
    理  由
一、訊據被告乙○○固不否認於右揭時地與告訴人甲○○○發生車禍，告訴人並因而
    受有右開傷勢之事實，惟矢口否認有過失傷害犯行，辯稱：案發當時我有注意車
    前狀況，且我行進方向的燈號是綠燈，我當時行駛在中山四路往市區即東往西方
    向的外側快車道，內側快車道有其他車輛，後來內側快車道的車慢下來，我不知
    道內側車道的車當時為何慢下來，我就繼續往前開，沒有看到被害人的機車，等
    我超越內側車道的車，告訴人機車才突然出現，等我看到時已經來不及了，當時
    對向即西往東之內側車道有很多汽車準備左轉進入機場，我遠遠的就看到一整排
    車子在等候準備要進機場，當時要直行進入機場路線之燈號是紅燈，所以被害人
    騎乘機車的行進路線上應該還是紅燈，且該處根本沒有機車待轉區，機車不能進
    入機場區，可知被害人機車違規而有過失，我認為我沒有過失云云。經查：
（一）右揭事實業據告訴人甲○○○指訴明確，核與證人即到場處理警員丙○○證述
      之情節大致相符，並有高雄市○○○○○道路交通事故調查報告表一份、高雄
      市政府警察局交通大隊道路交通事故談話紀錄表二份、長庚紀念醫院診斷書明
      書一紙及案發後拍攝之現場相片六紙在卷可憑。
（二）按汽車行駛時，駕駛人應注意車前狀況，並隨時採取必要之安全措施，道路交
      通安全規則第九十四條第三項訂有明文，被告考領有普通小型車之駕駛執照，
      自應知悉上開規定，而依案發當時之狀況並無不能注意之情形，其竟疏未注意
      ，以致車頭撞及告訴人機車之右側車身，其就本件車禍之發生應有過失甚明。
      至被告與告訴人雙方分別陳稱：案發當時行進路線之燈號為綠燈一節，因雙方
      各執一詞，又無相關佐證可資審認，是尚難遽信何者陳述為真，惟查，被告於
      案發後在現場警詢時係供陳：肇事當時行駛路線之燈號是變黃燈一節（見談話
      紀錄表），佐以被告於本院調查時自承：我當時行駛在外側快車道，後來發現
      內側快車道的車慢下來，我繼續往前開，等我經過內側快車道的車之後，看到
      告訴人的機車時已經來不及等語（見本院九十二年二月十三日訊問筆錄），則
      被告既已發現同向其他車道之車輛已經減速慢行，本應有所警覺並亦應立即減
      速及加強注意車前狀況，作隨時煞停之準備，竟未為之而仍繼續前行，此觀告
      訴人機車遭被告車輛之車頭撞擊後滑行留下長達二十點六公尺之刮地痕，可知
      撞擊力強大，足見被告當時車速並未減低，是由此益足證被告對本件車禍之發
      生確有過失。再者，告訴人因此次車禍受有右揭傷勢，已如前述，從而被告之
      前開過失行為與告訴人之傷害結果間，自具有相當因果關係。被告辯稱：並無
      過失云云，不足採信。至告訴人駕駛機車在上開路口左轉時，未看清前方左右
      來車即貿然左轉，應認其就本件車禍之發生亦有過失無誤，然此並不因而減免
      被告之罪責，附此敘明。
（三）又被告於事故發生後留於現場，俟尚不知犯罪嫌疑人之警員丙○○據報前往現
      場處理時主動坦承為肇事者等情，業經證人丙○○證陳明確（見本院九十二年
      三月六日審判筆錄），足認其有對於未發覺之罪自首而受裁判之事實。
綜上所述，本案事證已臻明確，被告犯行洵可認定。
二、被告因駕車過失致人受傷，核其所為，係犯刑法第二百八十四條第一項前段之過
    失傷害罪。又被告於事故發生後留於現場，俟尚不知犯罪嫌疑人之警員據報前往
    現場處理時主動坦承為肇事者等情，已如前述，是為對於未發覺之罪自首而受裁
    判，應依刑法第六十二條前段之規定減輕其刑。審酌被告前未曾受有期徒刑以上
    刑之宣告，有台灣高雄地方法院檢察署刑案資料查註紀錄表、台灣高等法院被告
    全國前案紀錄表在卷可按，非品行惡劣之人，惟其過失情節及告訴人所受之傷害
    均非輕，且被告於犯罪後猶飾詞狡辯，顯毫無悔意，又迄未賠償告訴人所受損害
    ，參酌告訴人就車禍之發生亦有過失等一切情狀，量處如主文所示之刑，並諭知
    易科罰金之折算標準。
三、據上論斷，應依刑事訴訟法第二百九十九條第一項前段，刑法第二百八十四條第
    一項前段、第六十二條前段、第四十一條第一項，罰金罰鍰提高標準條例第一條
    前段、第二條，判決如主文。
本案經檢察官葉芳秀到庭執行職務。
中      華      民      國    九十二      年      三      月    二十    日
                                  臺灣高雄地方法院交通法庭
                                      法  官  周玉群
右正本證明與原本無異。
如不服本判決，應於判決送達後十日內，向本院提出上訴狀。
                                      書記官  林同啟
中      華      民      國    九十二      年      三      月    二十    日
附錄本判決論罪法條：
刑法第二百八十四條第一項：
  因過失傷害人者，處六月以下有期徒刑、拘役或五百元以下罰金，致重傷者，處一
  年以下有期徒刑、拘役或五百元以下罰金。


司法院資訊處製作；財團法人民間司法改革基金會備份。
